【裁判字號】    88,交易,286
【裁判日期】    890203
【裁判案由】    過失傷害
【裁判全文】
臺灣嘉義地方法院刑事判決                        八十八年度交易字第二八六號
    公  訴  人  臺灣嘉義地方法院檢察署檢察官
    被      告  甲○○○
右列被告因過失傷害案件，經檢察官提起公訴（八十八年度偵字第六七八三號），本
院判決如左：
    主  文
甲○○○因過失傷害人，處有期徒刑月，如易科罰金，以佰元折算壹日。
    事  實
一、甲○○○於民國八十八年九月一日十八時三十分許，駕駛車牌號碼Ｋ８─三七二
    八號自用小客車，沿嘉義縣六腳鄉○○村道路由北往南行駛，途經限速四十公里
    之嘉義縣六腳鄉六腳村一六六線十三公里岔路口處，本應注意汽車行車速度應依
    標誌之規定，又汽車行駛時，駕駛人應注意車前狀況，採取必要之安全措施，以
    避免肇生事故，危害及他人車之安全，詎甲○○○竟於行駛上開路段時，貿然以
    時速超越四十公里之速度高速行駛，且又疏未注意車前狀況，而依當時情況，並
    無使其不能注意之情形，仍在接近該交岔路口時未減速，仍以時速超過六十公里
    之速度貿然直行，適有黃珮玲駕駛車號ＨＫ─八八七五號自小客車內載其女兒陳
    靜慈，沿嘉義縣六腳鄉○○村道路由西往東行駛經上開肇事路段，疏未注意汽車
    行駛至交岔路口，左方車應暫停讓右方車先行，而行駛過交岔路口，甲○○○見
    狀剎車不及因而撞及黃珮玲所駕駛車號ＨＫ─八八七五號自小客車右側車門，黃
    珮玲因而受胸部、背部鈍傷、四肢多處擦挫傷，陳靜慈因而受有腹部挫傷、右鎖
    骨骨折、肝臟挫傷之傷害。
二、案經黃珮玲訴由嘉義縣警察局朴子分局報請台灣嘉義地方法院檢察署檢察官偵查
    起訴。
    理  由
一、訊據被告甲○○○固對於右揭事實坦承不諱，然對於被害人診斷證明書所受之傷
    則辯稱非車禍之傷害云云；惟查，被告之供述核與被害人黃珮玲指訴情節相符，
    復有道路交通事故調查報告表一份、照片六紙附於警訊卷可稽；而被害人黃珮玲
    、陳靜慈確因本件車禍受傷，亦有財團法人嘉義基督教醫院診斷證明書二紙在警
    訊卷可憑，而該診斷證明書二紙應診日期為車禍發生時間之八十八年九月一日無
    誤，是被告辯稱被害人所受之傷非車禍所致，顯不足採。
二、按汽車行駛時，行車速度應依標誌之規定，又汽車行駛時，駕駛人應注意車前狀
    況，並隨時採取必要之安全措施；道路交通安全規則第九十三條第一項、第九十
    四條第三項分別定有明文；被告駕車沿嘉義縣六腳鄉○○村道路由北往南行駛，
    ，途經嘉義縣六腳鄉六腳村一六六線十三公里岔路口處之肇事路段時，本應注意
    上述道路交通安全規則之規定，而依卷附道路交通事故調查報告表之記載：肇事
    路段為村里道路，限速為四十公里，當時天氣晴，雖夜間無照明，道路為四岔路
    ，有障礙，但路面乾燥、無缺陷、視距良好，並無使被告不能注意之情事，被告
    竟超速行駛，且疏於注意車前狀況，以致肇事，致人受傷，被告顯有違上述道路
    交通安全規則而有過失；而被害人黃珮玲駕駛車號ＨＫ─八八七五號自小客車內
    載其女兒陳靜慈，沿嘉義縣六腳鄉○○村道路由西往東行駛經上開肇事路段，疏
    未注意汽車行駛至交岔路口，左方車應暫停讓右方車先行，而冒然行駛過交岔路
    口，遭被告所駕駛之自小客車撞及，被害人顯亦同有過失；本件經送台灣省嘉雲
    區車輛行車事故鑑定委員會鑑定結果認「黃珮玲駕駛自小客車，行經無號誌交岔
    路口，左方車未讓右方車先行，為肇事主因。甲○○○駕駛自小客車，行經無號
    誌交岔路口，超速行駛，為肇事次因」，有該委員會嘉鑑字第八八一０七二號函
    及鑑定意見書一份附於警訊卷可稽；又本件被害人對車禍之發生雖亦同有過失，
    然不能因此解免被告過失之刑責；又被害人黃珮玲、陳靜慈係因本件車禍受傷，
    故被告之過失行為與被害人之受傷結果間，顯具有相當因果關係，事證明確，被
    告犯行堪以認定。
三、核被告所為，係犯刑法第二百八十四條第一項前段之過失傷害罪；被告一過失行
    為，同時致二被害人受傷，係一行為觸犯構成要件相同之二罪名，為想像競合犯
    ，應從一重之過失傷害罪論處；爰審酌被告因過失致人受傷，被害人黃珮玲亦同
    有過失、被告素行、犯後態度、未與被害人和解等一切情狀，量處如主文所示之
    刑，並諭知易科罰金之折算標準，以示警懲。
據上論斷，應依刑事訴訟法第二百九十九條第一項前段、刑法第二百八十四條第一項
前段、第五十五條、第四十一條、罰金罰鍰提高標準條例第一條前段、第二條，判決
如主文。
本案經檢察官林世芬到庭執行職務。
中    華    民    國      八十九    年    二    月      三      日
                            臺灣嘉義地方法院刑事第三庭
                                法  官  陳  杰  正
右正本證明與原本無異。
如不服本判決，應於判決送達後十日內向本院提出上訴狀( 應附繕本 )。
中    華    民    國      八十九    年    二    月      三      日
    書記官  李  彩  娥
附錄法條：
刑法第二百八十四條第一項：
因過失傷害人者，處六月以下有期徒刑、拘役或五百元以下罰金。致重傷者，處一年
以下有期徒刑、拘役或五百元下罰金。


司法院資訊處製作；財團法人民間司法改革基金會備份。
